【裁判字號】    98,訴,3004
【裁判日期】    990702
【裁判案由】    毒品危害防制條例
【裁判全文】
臺灣板橋地方法院刑事判決              98年度訴字第3004號
公  訴  人  臺灣板橋地方法院檢察署檢察官
被      告  甲○○
指定辯護人  本院公設辯護人乙○○
上列被告因違反毒品危害防制條例案件，經檢察官提起公訴（98
年度偵字第4102號），本院判決如下：
    主  文
甲○○持有第二級毒品，處有期徒刑陸月，如易科罰金，以新臺
幣壹仟元折算壹日。扣案如附表所示之物沒收銷燬。
    事  實
一、甲○○明知甲基安非他命係毒品危害防制條例第2 條第2 項
    第2 款規定之第二級毒品，不得非法持有，竟基於持有第二
    級毒品甲基安非他命之犯意，於民國98年1 月27日上午4 時
    許，在臺北縣三峽鎮○○路上某處，向某真實姓名、年籍不
    詳綽號「金剛」之成年男子，購入如附表所示之甲基安非他
    命，欲供己施用，而非法持有之。嗣於98年1 月29日下午7
    時30分許，在臺北縣鶯歌鎮○○路700 巷巷口，為警攔檢而
    查獲，並扣得如附表所示之甲基安非他命。
二、案經臺北縣政府警察局三峽分局報告臺灣板橋地方法院檢察
    署檢察官偵查起訴。
    理  由
一、訊據被告甲○○對其持有如附表所示甲基安非他命之犯罪事
    實，坦承屬實；就檢察官指稱其係意圖販賣而持有該甲基安
    非他命，則堅決否認，辯稱：購入甲基安非他命係為供己施
    用；被告之辯護人另為其辯稱：被告持有甲基安非他命之行
    為，應為經判刑確定之施用甲基安非他命犯行所吸收，請諭
    知免訴判決等語。經查：
（一）被告於98年1 月27日上午4 時許，在臺北縣三峽鎮○○路
      某處，向某真實姓名、年籍不詳綽號「金剛」之成年男子
      ，購入如附表所示之甲基安非他命，欲供己施用，而非法
      持有之等情，業經被告於本院審理時自白不諱（見本院卷
      第36、37、91頁），並有如附表所示之甲基安非他命照片
      1 份（見偵查卷第24、25頁）及扣案如附表所示之甲基安
      非他命可資佐證，足認被告之自白與事實相符。被告持有
      甲基安非他命之犯行，堪以認定。
（二）檢察官指稱被告係意圖販賣而持有如附表所示甲基安非他
      命，係以被告曾於警詢及檢察官初次偵訊時坦承有販賣之
      意為論斷之主要依據；被告除以前詞置辯，並辯稱：警詢
      時，警察已先打好筆錄，因當時精神狀況不好，警察問話
      ，其就答是等語。本院為此勘驗前揭警詢錄音帶及偵訊錄
      音光碟，由被告於警詢時所稱：「（問：你今天為了什麼
      事情被警方人員逮捕到案？）因為傷害通緝及意圖販售而
      持有安非他命毒品14包。」、「（問：14包，然後呢？）
      接受警方。」、「（問：被抓來派出所嗎？）是。」、「
      （問：那時候有幹嗎？）吸食及意圖販賣而持有安非他命
      。」等夾雜「意圖而販賣而持有」法律用語之僵硬對話（
      見本院卷第46、48頁），暨之後於內勤檢察官偵訊時，對
      於所詢是否認罪，堅稱：「沒有要賣」，不認罪等語（見
      本院卷第82頁），被告於警、偵訊時所為不利於己之陳述
      ，真意為何，確非無疑，參以被告斯時就其究竟打算如何
      販賣甲基安非他命，隻字未提，亦難認有相當之客觀事實
      ，可以表徵其主觀意念之遂行性及確實性（最高法院96年
      度臺上字第1772號判決要旨參照）。反面言之，被告為警
      查獲時，併遭扣得施用甲基安非他命之器具，所採集之尿
      液經檢驗結果，則呈現施用甲基安非他命反應，有本院98
      年度簡字第2380號判決1 份在卷可稽（見本院卷第31至34
      頁），可知被告應有施用甲基安非他命之惡習，而扣案如
      附表所示甲基安非他命淨重6.7220公克，尚在1 人於非長
      之時間內得獨自施用完畢之合理範圍，被告所為購入甲基
      安非他命僅為供己施用之辯解，非全然無據。被告於警詢
      及檢察官初次偵訊時所為有販賣甲基安非他命意圖之陳述
      ，既有疑義，即不得逕採為不利於被告之認定，僅得認定
      被告係單純持有甲基安非他命。
（三）被告之辯護人為其辯稱：被告持有甲基安非他命之低度行
      為，應為經判刑確定之施用甲基安非他命犯行所吸收云云
      ，乃因被告為警查獲前之98年1 月28日，另因施用第二級
      毒品甲基安非他命犯行，經本院以98年度簡字第2380號判
      決判處有期徒刑4 月確定。惟觀之被告自承購入甲基安非
      他命後隨即分裝為數小包，已施用掉數包，「扣案的14包
      都還沒有用過」等說詞（見本院卷第36頁反面），顯難認
      如附表所示之甲基安非他命，係被告於98年1 月28日施用
      第二級毒品時所用。在現今刑法廢除連續犯、牽連犯規定
      後，原則上採一罪一罰之立法模式下，被告於98年1 月28
      日施用甲基安非他命之行為，與翌日查獲持有未施用過之
      甲基安非他命行為，自不具高、低度行為之關係，不生吸
      收之問題。對照本院98年度簡字第2380號判決未將如附表
      所示之甲基安非他命宣告沒收，且理由欄載明與該案無關
      ，益徵明白。被告之辯護人此部分所辯，並無理由。
（四）綜上所述，被告持有如附表所示甲基安非他命之犯行，事
      證明確，應依法論科。
二、按甲基安非他命屬毒品危害防制條例第2 條第2 項第2 款規
    定之第二級毒品，核被告所為，係犯毒品危害防制條例第11
    條第2 項之持有第二級毒品罪。公訴意旨認被告所為，係犯
    毒品危害防制條例第5 條第2 項之意圖販賣而持有第二級毒
    品罪，尚有未洽，已論述如前，因基本社會事實同一（最高
    法院96年度臺上字第1772號判決要旨參照），本院亦已踐行
    告知程序（見本院卷第37、92頁），茲依法變更應適用之法
    條。爰審酌被告犯罪之動機、目的、手段、素行、持有毒品
    數量、犯後坦承犯行之態度等一切情狀，量處如主文所示之
    刑，並諭知易科罰金之折算標準。扣案如附表所示之甲基安
    非他命為第二級毒品，除因鑑驗而用罄之部分外，餘應依毒
    品危害防制條例第18條第1 項前段之規定，沒收銷燬之。至
    起訴書所載其餘扣案物品，被告表示均是其施用甲基安非他
    命所用（見本院卷第36頁反面、第91頁），因無證據證明與
    被告持有第二級毒品犯行相關，故俱不於本案諭知沒收，附
    此敘明。
據上論斷，應依刑事訴訟法第299 條第1 項前段、第300 條，毒
品危害防制條例第11條第2 項、第18條第1 項前段，刑法第11條
、第41條第1 項前段，判決如主文。
本案經檢察官陳宣每到庭執行職務。
中    華    民    國    99    年    7     月    2     日
              刑事第十五庭審判長法  官  吳幸娥
                                法  官  廖欣儀
                                法  官  許炎灶
以上正本證明與原本無異。
如不服本判決應於收受判決後10日內向本院提出上訴書狀，並應
敘述具體理由；其未敘述上訴理由者，應於上訴期間屆滿後20日
內向本院補提理由書（均須按他造當事人之人數附繕本）「切勿
逕送上級法院」。
                                書記官  屠衛民
中    華    民    國    99    年    7     月    2     日
附錄本案論罪科刑法條：毒品危害防制條例第11條第2 項。
持有第二級毒品者，處2 年以下有期徒刑、拘役或新臺幣3 萬元
以下罰金。
附表：
┌─────────────────────────────────────┐
│查獲之第二級毒品                                                          │
├──┬─────┬──┬──┬──────────────────────┤
│編號│品      名│數量│單位│備                                        註│
├──┼─────┼──┼──┼──────────────────────┤
│ 1  │第二級毒品│ 14 │包  │第二級毒品甲基安非他命（淨重6.7220公克，取│
│    │甲基安非他│    │    │  樣0.0002公克，餘重6.7218公克）。          │
│    │命        │    │    │含極微量第二級毒品甲基安非他命殘渣且未析離│
│    │          │    │    │  之外包裝，應併予沒收銷燬。                │
│    │          │    │    │卷附交通部民用航空局航空醫務中心98年2 月12│
│    │          │    │    │  日航藥鑑字第0980546 號毒品鑑定書1 份參照（│
│    │          │    │    │  見偵查卷第42頁）。                        │
└──┴─────┴──┴──┴──────────────────────┘

司法院資訊處製作；財團法人民間司法改革基金會備份。
